臺灣桃園地方法院刑事判決　　　　　　　　　　　　　九十年度易字第二六三七號
　　公　訴　人　臺灣桃園地方法院檢察署檢察官
　　被　　　告　乙○○
右列被告因竊盜案件，經檢察官聲請以簡易判決處刑（聲請案號：九十年度偵字第一
五七０四號），本院認為不宜，經改用通常程序審理判決如左：
    主      文
乙○○竊盜，累犯，處有期徒刑伍月，如易科罰金，以參佰元折算壹日。
    事      實
一、乙○○五年內有下列前案紀錄：
  (一)曾因犯竊盜罪於八十五年八月三十日經本院以八十五年易字第三六四五號判處有
    期徒刑五月，嗣於八十五年十月十七日確定，而於八十五年十月十七日送監執行
    ，指揮書執畢日期為八十五年十二月二十七日。
  (二)又因犯竊盜罪，於八十六年二月二十五日經臺北地方法院以八十六年易字第九五
    六號判處有期徒刑六月，嗣經確定，而於八十六年四月七日送監執行，指揮書執
    畢日期為八十六年七月十八日。
  (三)又因犯傷害罪，於八十六年六月三日經本院以八十六年易字第五七五號判處拘役
    五十日。
  (四)又因犯傷害罪，於八十七年十一月三十日經本院以八十七年易字第三０七七號判
    處拘役四十日。
  (五)又因犯竊盜罪，於八十八年五月三十一日經本院以八十八年易字第一四二號判處
    有期徒刑一年，嗣於八十八年八月二十一日確定，而於八十八年十二月二十四日
    送監執行，指揮書執畢日期為八十九年十月二十四日。
  (六)又因犯竊盜罪，於八十八年九月二十八日經本院以八十八年易字第一九三九號判
    處有期徒刑四月，嗣經上訴，而於八十八年十二月十三日經臺灣高等法院以八十
    八年上易字第四八八七號駁回上訴，而告確定，並自八十九年十月二十五日起接
    續執行，指揮書執畢日期為九十年二月二十四日。
二、詎乙○○猶不知悔改，於九十年九月十三日下午一時十分許，在桃園縣八德市○
    ○○街二０一號前，見甲○○所有，停置於該處之車牌號碼ＢＷＳ－五九一號輕
    機車上之鎖匙未取下，竟萌竊盜之犯意，基於為自己不法所有之意圖，而上前旋
    轉鑰匙發動引擎將該機車騎走，而竊取得手，並留供己用。旋於當日下午一時五
    十分許，在桃園縣八德市○○街二十四號前，騎乘前開機車為警攔檢查獲。
三、案經桃園縣八德警察局移送臺灣桃園地方法院檢察署檢察官偵查起訴。
    理      由
一、訊據被告乙○○否認有右述竊盜犯行，辯稱：「我當天以為那是我哥哥的車子，
    所以才將它騎走。是我弄錯了，我並沒有要偷」云云。經查被告於右述時、地見
    ＢＷＳ－五九一號輕機車機車鑰匙插在車上而萌竊意上前啟動機車引擎騎走該機
    車一節，已據被告於九十年九月十三日警訊時供承不諱，核與證人即ＢＷＳ－五
    九一號輕機車所有人甲○○於警局訊問時指述之情節相符，並有贓物領據乙紙在
    卷可稽。且被告於同日移送檢察官偵查中亦供稱伊見ＢＷＳ－五九一號輕機車車
    鑰匙插在車上即上前發動該機車騎用等語。是案重初供，被告嗣於本院所為之辯
    解既與警偵訊中所供不符，且不合常理，自顯事後卸責之詞，不足採信。又被告
    另辯稱：伊有精神分裂病云云，並提出診斷證明書乙件附於偵查卷內為證。惟查
    ，被告於查獲乃至於警訊、偵審中應答陳述均甚有條理，並無何心神喪失或精神
    耗弱之徵象，且其所提前開診斷證明書所載僅為「疑」精神分裂病，是自不能遽
    認其犯案當時係陷於何等之異常精神狀態，致足影響其責任能力之事實，其此部
    份所辯，亦不可採。是本件事證明確，被告犯行已足認定。
二、核被告所為，係犯刑法第三百二十條第一項之普通竊盜罪。又被告曾有如事實欄
    所載之犯罪紀錄及執行情形，有台灣桃園地方法院檢察署刑案資料查註紀錄表及
    本院被告全國前案紀錄表各乙件在卷可按，其於五年內再犯本案有期徒刑以上之
    罪，為累犯，應依法加重其刑。爰審酌被告犯罪動機及目的均甚明顯、手段尚屬
    溫和，甫行竊得手即被查獲所生之危害程度尚輕，惟事後否認犯行，態度不佳，
    且其已有多起竊盜前科，素行不良，一犯再犯，足見其並無悔意等一切情狀，量
    處如主文所示之刑，以示懲儆，並諭知易科罰金之折算標準。末查被告雖屢犯竊
    盜之罪，但因其本件犯罪情節並非重大，所生損害尚稱輕淺，爰不依竊盜犯贓物
    犯保安處分條例第三條之規定諭知令入勞動場所強制工作，併予敘明。
據上論斷，應依刑事訴訟法第二百九十九條第一項前段，刑法第三百二十條第一項、
第四十七條、四十一條第一項前段，罰金罰鍰提高標準條例第一條前段、第二條，判
決如主文。
本案經檢察官許曉微到庭執行職務。
中      華      民      國      九十一      年      一    月    廿三    日
                                臺灣桃園地方法院刑事第五庭
                  法      官    江  德  民
右正本證明與原本無異。
如不服本判決，應於判決送達後十日內向本院提出上訴狀( 應附繕本 )，上訴於
臺灣高等法院。
                                  書  記  官    李  劍  龍
中      華      民      國      九十一      年      二    月    四      日
附錄論罪科刑依據之法條：
刑法第三百二十條第一項：
意圖為自己或第三人不法之所有，而竊取他人之動產者，為竊盜罪，處五年以下有期
徒刑，拘役或五百元以下罰金。
